臺灣臺東地方法院民事簡易判決
110年度簡字第11號
原      告  張東華  
            黃美燕  
共      同
訴訟代理人  邱聰安律師
被      告  李雅君  
上列當事人間請求損害賠償事件，原告提起刑事附帶民事訴訟，
經本院刑事庭裁定移送前來（107年度交重附民字第6號），本院
於民國110年6月29日言詞辯論終結，判決如下：
    主      文
被告應給付原告張東華新臺幣（下同）723,943元，及自民國108
年9月18日起至清償日止，按週年利率百分之5計算之利息。
被告應給付原告黃美燕1,662,439元，及自民國108年9月18日起
至清償日止，按週年利率百分之5計算之利息。
原告其餘之訴駁回。
訴訟費用由被告負擔百分之56，餘由原告張東華、黃美燕各負擔
 百分之18、百分之26。
本判決得假執行。但被告如以723,943元、1,662,439元分別為原
告張東華、黃美燕預供擔保後，各得免為假執行。
    事實及理由
一、原告主張：
  ㈠被告於民國106年12月31日中午12時許，駕駛車牌號碼000-00
    00號自用小客車，沿臺東縣關山鎮臺九線公路由北往南方向
    行駛，行經該公路334公里500公尺處路口欲左轉時，本應注
    意行經無號誌之交岔路口左轉時，應充分注意對向慢車道來
    車，且轉彎車應讓直行車先行，而依當時天候晴、日間自然
    光線、柏油路面乾燥無缺陷、視距良好等一切情狀，並無不
    能注意之情事，竟疏未注意對向慢車道來車，亦未讓直行車
    先行，適張原告東華騎乘車牌號碼000-000號普通重型機車
    搭載原告黃美燕沿臺東縣關山鎮臺九線公路由南往北方向行
    駛至該處，兩車發生碰撞（下稱本件車禍事故），張東華、
    黃美燕因而人車倒地，致張東華受有左後十字韌帶撕裂性骨
    折、左側第2至第5根蹠骨骨折之傷害；黃美燕受有左側脛骨
    腓骨開放性骨折合併皮膚缺損、左側股骨頸、股骨幹、股骨
    髁上骨折、左顴骨骨折及臉部擦傷之傷害，被告並因上揭過
    失傷害犯行而經臺灣高等法院花蓮分院108年度交上易字第1
    2號判決有罪確定。爰依民法第184條第1項前段、第191條之
    2、第193條第1項、第195條第1項規定，請求被告賠償醫療
    費用項目及金額如下：
    1.張東華部分：
      ⑴醫藥費用：張東華因本件車禍事故受傷，支出醫療費用
        新臺幣（下同）36,574元。
      ⑵增加生活上需要之費用：張東華左膝關節石膏固定一個
        半月不能動作，需使用電動床輔助，並需專人看護三個
        月，以每日2000元計算，共支出看護費180,000元及購
        買電動床費用67,000元，合計247,000元。
      ⑶工作收入損失：張東華係醫師，因本件車禍事故無法執
        業3個月，損失工作收入648,000元。
      ⑷精神慰撫金：原告因本件車禍事故受有精神痛苦，請求
        精神慰撫金600,000元。
      ⑸上開金額合計1,531,574元，扣除強制險理賠68,159元後
        ，所請求之金額為1,463,415元。
    2.黃美燕部分：
      ⑴醫療費用：原告因本件車禍事故受傷至台東馬偕醫院及
        花蓮慈濟醫院治療，共支付醫療費626,409元；又於108
        年10月22日由配偶（即張東華）及女兒陪同至淡水馬偕
        醫院做自體骨及人工骨移植手術，支付醫療費39,725元
        及3人搭乘火車往返費用3,134元；另自107年11月29日
        至109年6月17日於臺東馬偕醫院復健共支付22,570元，
        合計691,838元。
      ⑵增加生活上需要之費用：原告因開放性骨折、污染性傷
        口及部分軟骨缺損，故自受傷起至少半年無法負重踩地
        ，需電動床輔助，支出電動床費用67,000元、紗布等醫
        療用品3,313元，半年之看護費用以每日2,000元計算共
        360,000元，合計430,313元。
      ⑶工作收入損失：黃美燕係藥劑師，於本件車禍事故前在
        「大東藥局」執業，每月收入至少60,000元，然因本件
        車禍事故致黃美燕自107年1月起至107年7月31日止共7
        個月無法工作，受有工作收入損失420,000元。
      ⑷喪失勞動能力之損失：黃美燕因本件車禍事故左腳肌肉
        萎縮、脛骨壞死，已達左下肢遺存，運動顯著障礙，依
        高雄榮民總醫院之勞動能力減損鑑定報告，其勞動能力
        已減少20%，依黃美燕年收入720,000元為計算標準，其
        每年減少勞動能力之損害為144,000元（計算式：720,0
        00×20%＝387,576）。而黃美燕係50年3月7日出生，以10
        7年8月1日起算，至其65歲退休為止仍有約10年（嗣於
        最後言詞辯論期日已同意以8年計算，詳如下列三、所
        述）之殘餘勞動能力，依霍夫曼計算式，其減少勞動能
        力之損害為1,144,072元。
      ⑸精神慰撫金：黃美燕因本件車禍事故所受傷勢極為嚴重
        ，曾一度病情危急，後半生須靠輪椅代步，請求精神慰
        撫金1,200,000元，當非苛求。
      ⑹上開金額合計後，扣除強制險理賠670,000元，所請求金
        額為2,756,498元。
  ㈡訴之聲明：
    1.被告應賠償張東華1,463,415元，及自108年9月18日(即兩
      造合意之遲延利息起算日，詳如下列三、所述)起至清償
      日止，按週年利率5%計算之利息。
    2.被告應賠償黃美燕2,756,498元，及自108年9月18日起至
      清償日止，按週年利率5%計算之利息。
二、被告則以：
  ㈠對原告所主張本件車禍事故之發生經過不爭執，且同意賠償
    原告支出之醫療相關費用，惟原告所請求之看護費用、工作
    收入損失、勞動能力減損及精神慰撫金等金額顯然過高，分
    述如下：
    1.張東華部分：依張東華傷勢，應該只需要半天的看護，且
      張東華已逾退休年齡，其工作收入損失金額主張過高；又
      張東華主張精神慰撫金部分未提出身心科之診斷證明。是
      張東華上揭請求金額顯然過高。
    2.黃美燕部分：依黃美燕傷勢是否需全天看護，尚非無疑；
      另黃美燕係大東藥局之負責人，雖其因受傷無法執業，然
      該藥局之運作應尚有其他藥師及工作人員處理，其於養傷
      期間應該還是有收入；又勞動能力減損部分，則應以鑑定
      結果及兩造合意之黃美燕尚存工作年數計算；另黃美燕精
      神慰撫金請求之金額，伊認為過高。
  ㈡綜上，原告之請求金額過高，非伊所能負擔，且本件伊與張
    東華之肇事責任應為7:3，請鈞院依法審酌等語。並聲明：
    ⒈原告之訴駁回。
    ⒉如受不利判決，願提供擔保請准宣告免為假執行。
三、本件不爭執事項（見本院卷一第106、132-137頁、卷三第48
    -49頁）：
　㈠被告有如前揭一、所示之車禍肇事致原告受傷，嗣經臺灣高
    等法院花蓮分院108年交上易字第12號刑事判決有罪確定之
    事實。
　㈡張東華因本件車禍事故支出醫療費36,574元。
　㈢張東華因本件車禍事故所受傷勢，而購買電動床連同運費67,
    000元。
　㈣張東華業已因本件車禍事故獲強制險理賠68,159元。
　㈤黃美燕因本件車禍事故支出醫療費626,409元。
　㈥黃美燕因本件車禍事故支出手術醫療費39,725元。
　㈦黃美燕因本件車禍事故支出復健費22,570元。
　㈧黃美燕因為本件車禍事故所受傷勢，而購買電動床連同運費6
    7,000元。
　㈨黃美燕因為本件車禍事故所受傷勢，而購買紗布等醫療用品3
    ,313元。
　㈩黃美燕業已因本件車禍事故獲強制險理賠670,000元。
　黃美燕因本件車禍事故受傷而經高雄榮民總醫院鑑定其工作
    能力減損20%。
　兩造同意以108年9月18日為本件遲延利息之起算日。
　被告與黃美燕均同意以8年為黃美燕尚有工作能力的期間，並
    據此計算黃美燕勞動能力減損。
四、本件爭點：
  ㈠本件肇事責任歸屬？
  ㈡張東華請求有無理由？
    1.張東華主張全日看護之必要性？
    2.張東華主張工作收入損失之損害賠償，有無理由？
    3.張東華主張精神慰撫金之損害賠償，有無理由？金額？
  ㈢黃美燕請求有無理由？
    1.黃美燕主張全日看護之必要性？
    2.黃美燕主張工作收入損失及勞動能力喪失之損害賠償，有
      無理由？
    3.黃美燕主張精神慰撫金之損害賠償，有無理由？金額？
五、本院之判斷：
　㈠按因故意或過失，不法侵害他人之權利者，負損害賠償責任
    ；汽車、機車或其他非依軌道行駛之動力車輛，在使用中加
    損害於他人者，駕駛人應賠償因此所生之損害；不法侵害他
    人身體、健康者，對於被害人因此喪失或減少勞動能力，或
    增加生活上之需要時，應負損害賠償責任；不法侵害他人之
    身體、健康、名譽、自由、信用、隱私、貞操，或不法侵害
    其他人格法益而情節重大者，被害人雖非財產上之損害，亦
    得請求賠償相當之金額。民法第184條第1項前段、第191條
    之2前段、第193條第1項、第195條第1項分別定有明文。
　㈡查被告有如前揭一、所示之車禍肇事致原告受傷，嗣經臺灣
    高等法院花蓮分院108年交上易字第12號刑事判決有罪確定
    等事實，業為前揭三、㈠所述。次查，本件車禍事故發生地
    點為無號誌之交岔路口內，被告與張東華之行向視距均良好
    ，相互間均得以充份注意對方來車情況；且本件車禍事故發
    生時之肇事路段往來車輛眾多，惟本件車禍事故之肇事車輛
    僅被告汽車與張東華之機車，並未波及其他車輛，且地上亦
    未有被告汽車之煞車痕跡等情，有道路交通事故現場圖、道
    路交通事故調查表㈠㈡、事故現場照片可證（見臺東縣警察局
    關山分局刑案偵查卷宗影卷第23-26、34-41頁），足認被告
    於肇事前左轉進入肇事路口處時，應有未充份注意對向來車
    及未讓直行車先行之過失；惟被告左轉時之速度應非快速，
    張東華當有相當時間可以注意被告來車並避免本件事故發生
    ，竟仍發生本件事故，是張東華對本件車禍事故發生亦有未
    減速慢行，作隨時停車準備之肇事原因甚明。又本件車禍事
    故前經臺東地方檢察署送交通部公路總局臺北區監理所花東
    區車輛行車事故鑑定會鑑定，結果認被告駕駛自用小客車行
    經無號誌之交岔路口左轉時，未充份注意對向來車，轉彎車
    未讓直行車行先，為肇事主因；張東華駕駛重型機車行經無
    號誌之交岔路口，未減速慢行，作隨時停車之準備，為肇事
    次因之事實，有該會107年8月21日0000000-B02號鑑定意見
    書（見臺東地方檢察署107年度偵字第2041號影卷第18-19頁
    ）。本院審酌上情，認被告所辯應由其負擔7成之肇事責任
    ，其餘3成肇事責任由張東華負擔乙情可採。
　㈢茲就原告據以請求被告賠償之項目及金額逐項審酌如下：
    ⒈張東華部分：
      ⑴張東華因本件車禍事故支出醫療費36,574元及購買電動床連同運費67,000元等情，業如上揭三、㈡、㈢所述，自堪採信。
      ⑵看護費180,000元部分：
      　查張東華因本件車禍事故受有左後十字韌帶撕裂性骨折
        、左側第2至第5根蹠骨骨折等傷害，並經醫師囑咐：「
        骨折癒合需3個月至半年，至少需復健3個月至半年，無
        法工作3個月，需專人照護3個月。」等情，有台東馬偕
        紀念醫院乙種診斷證明書可證（見附民卷第29頁）。爰
        審酌張東華（41年8月生）於本件車禍事故發生時已年
        滿65歲，其所受骨折傷害難於短時間康復，又其傷勢在
        於腳部，影響身體平衡甚鉅，尤有賴他人全日照顧以避
        免於行走或復健時因失去身體平衡而跌倒，本院認被告
        張東華主張其因上揭傷勢須專人全日照護3個月可採，
        且其主張每日看護費以2,000元計算，亦與原告提出之
        看護銀行網站本國看護收費方式表所示全日看護每日收
        費2,000-2,500元之行情相符（見附民卷第33頁），是
        其請求看護費支出180,000元（計算式：2,000×30×3＝18
        0,000），洵屬有據。
      ⑶工作收入損失648,000元部分：
        查張東華因本件車禍事故受傷，致醫囑載明其無法工作
        3個月之事實，已如上揭⑵所述。又張東華係醫師，於本
        件車禍發生前即受僱於劉泓麟醫師經營之「大溪診所」
        執業，嗣本件車禍事故發生後，於107年1月1日至同年6
        月30日無法於「大溪診所」執業等情，業據證人劉泓麟
        到院證述明確(見本院卷一第204-207頁）；再參酌張東
        華與證人劉泓麟簽立之合夥契約書第3、4條分別載明：
        「合夥期間甲、乙雙方共同執行業務，所有收入及費用
        共同分攤，所得盈或虧亦為甲乙各方平均分配」、「雙
        方協議每週各執業8節(每節酬勞計新臺幣6,000元整)，
        排班表如附件。」，及大溪診所107年度之健保給付總
        額為為18,504,162元等情，有合夥契約書及107年1月份
        張東華醫師班表、大溪診所107年度各類所得扣繳暨免
        扣繳憑單可證（見附民卷第37、39頁、本院卷一第238
        頁），足認張東華依上開合夥契約第4條之每月執業酬
        勞為216,000元（計算式6,000×8節×4週＝216,000），以
        大溪診所107年度每月平均健保收入1,542,014元（計算
        式18,504,162÷12＝1,542,014，元以下四捨五入，下同
        ）計算，用以支付2位醫師各216,000元之約定執業酬勞
        及該診所營業必要支出外，應尚有盈餘，故上開約定之
        執業酬勞應屬張東華如正常看診可獲得之收入無疑。從
        而，張東華以上開約定之執業酬勞金額為基準，請求其
        無法工作3個月之工作收入損失共648,000元（計算式：
        216,000×3＝648,000），洵屬有據。
      ⑷精神慰撫金部分以200,000元為有理由，逾此部分為無理
        由。
     　 本院審酌張東華為醫師，因本件車禍事故受有左後十字
        韌帶撕裂性骨折、左側第2至第5根蹠骨骨折，並經專人
        照護3個月，而於107年1月1日至同年6月30日無法於「
        大溪診所」執業等情，已如上揭⑵、⑶所述。本院審酌張
        東華之傷勢主要在左腳，復經僱用看護全日照顧3個月
        ，料已減低其生活影響，其後並已恢復健康至一定程度
        ，而得於108年12月間陪同黃美燕前往淡水馬偕醫院手
        術並加以照護（見下列⒉⑵所述）；再衡酌被告為大學畢
        業，現從事民宿業，有房貸5,000,000元，並因新冠疫
        情而還款困難，及被告就本件事故之賠償金額另因其投
        保任意險而有保險給付可支應等情，本院認張東華精神
        慰撫金之請求以200,000元為適當，應予准許，逾此部
        分為無理由，應予駁回。
      ⑸綜上，張東華主張其因本件車禍事故受有財產上及非財
        產上損害1,131,574元（計算式：36,574＋67,000＋180,0
        00＋648,000＋200,000＝1,131,574），洵屬有據。
    ⒉黃美燕華部分：
    　⑴黃美燕因本件車禍事故支出醫療費626,409元、手術醫療
        費39,725元、復健費22,570元、購買紗布等醫療用品3,
        313元及購買電動床連同運費67,000元等情，業如上揭
        三、㈤至㈨所述，自堪採信。
    　⑵黃美燕請求交通費3,134元部分：
    　　黃美燕於108年10月22日由張東華及女兒陪同，自臺東
        搭乘火車至淡水馬偕醫院做自體骨及人工骨移植手術，
        其3人共支出交通費3,134元等情，業據黃美燕提出火車
        票6紙可證（見本院卷一第33頁）。又黃美燕因本件車
        禍事故受有左側脛骨腓骨開放性骨折合併皮膚缺損、左
        側股骨頸、股骨幹、股骨髁上骨折、左顴骨骨折及臉部
        擦傷之傷害而於台東馬偕醫院就診，該院診斷證明書之
        囑載明：「因開放性骨折，汙染性傷口及部分軟組織及
        骨頭缺損，故自受傷起，至少半年不能負重踩地，需電
        動床輔助。至少無法工作半年。需專人照護半年。至少
        需復健1年以上。」；嗣因其左脛骨骨折未癒合，而於1
        08年12月23日在淡水馬偕紀念醫院進行自體骨及人工骨
        移植手術，迄至同月28日始出院，術後須持續追蹤觀察
        3個月至半年等情，有台東馬偕紀念醫院、淡水馬偕紀
        念醫院乙種診斷證明書可證（見附民卷第83頁、本院卷
        一第31頁）。本院審酌黃美燕之傷勢及其於108年12月2
        3日之手術內容及其住院天數，認黃美燕於上開手術前
        後均須2人同行協助往返醫院及於住院期間(此部分未請
        求看護費)輪替照顧工作之必要，故其配偶及女兒陪同
        前往所支出之交通費，自屬其就醫支出之必要費用，故
        此部分請求有理由。
    　⑶看護費用360,000元部分：
    　　查被告黃美燕因本件車禍之傷勢，經醫囑其需專人照護
        半年，至少需復健1年以上等情，已如上揭⑵所述。本院
        認被告黃美燕主張其因上揭傷勢須專人全日照護6個月
        可採，且其主張每日看護費以2,000元計算，亦與看護
        市場收費行情相符（見上揭⒈⑵所述）。是其請求看護費
        支出360,000元（計算式：2,000×30日×6＝360,000），
        洵屬有據。
    　⑷工作收入損失420,000元部分：
    　　查黃美燕係藥劑師，與藥劑師張文傑合夥經營「大東藥
        局」，該藥局於107年間每月健保給付之藥服費平均收
        入約145,000元，扣除房租、調劑材料費、水電費等支
        出後，黃美燕每月平均收入約60,000元；又黃美燕於本
        件車禍事故發生後，於107年1月1日至7月31日均無法至
        「大東藥局」執業，故「大東藥局」未申報黃美燕之調
        劑，黃美燕於此期間未有執業收入等情，業據證人張文
        傑到庭證據明確，復有大東藥局107年度醫師分診別金
        額統計表可證（見本院卷一第199至204頁、235-237頁)
        。參酌上揭台東馬偕醫院醫囑已載明黃美燕「至少」無
        法工作半年。從而，黃美燕請求其無法工作7個月之工
        作收入損失共420,000元（計算式：60,000×7＝420,000
        ），洵屬有據。
      ⑸喪失勞動能力之損失部分以989,905元為有理由，逾此部
        分為無理由。
      　黃美燕因本件車禍事故受傷，經高雄榮民總醫院鑑定其
        工作能力減損20%，被告與黃美燕均同意以8年為黃美燕
        尚有工作能力的期間，並據此計算黃美燕勞動能力減損
        等情，已如前揭三、、所述。是黃美燕每年減少勞動
        能力之損害為144,000元（計算式：720,000×20%＝144,0
        00），依霍夫曼式計算法扣除中間利息（首期給付不扣
        除中間利息）核計其金額為989,905元【計算方式為：1
        44,000×6.00000000=989,905.23648。其中6.00000000
        為年別單利5%第8年霍夫曼累計係數。】綜上，黃美燕
        喪失勞動能力之損失部分，以989,905元為有理由，逾
        此部分為無理由。
      ⑹精神慰撫金部分以800,000元為有理由，逾此部分為無理
        由。
        查依上揭⑵所載之黃美燕傷勢，及醫囑其至少半年不能
        負重踩地，需電動床輔助，且至少無法工作半年，另需
        專人照護半年，至少需復健1年以上；嗣因其左脛骨骨
        折未癒合，再於108年12月23日在淡水馬偕紀念醫院進
        行自體骨及人工骨移植手術，迄至同月28日始出院，術
        後須持續追蹤觀察3個月至半年，終經鑑定確定其工作
        能力減損20%，迄今仍持續復健等情，已如上揭⑵、⑷、⑸
        所述。本院審酌黃美燕大學畢業，現為藥劑師，每月工
        作收入約60,000元，經濟小康；及被告之學經歷、職業
        、收入及財產狀況，已如上揭⒈⑷所述等情，認黃美燕之
        精神慰撫金請求以800,000元為適當，應予准許，逾此
        部分為無理由，應予駁回。
      ⑺綜上，黃美燕主張其因本件車禍事故受有財產上及非財
        產上損害3,332,056元（計算式：626,409＋39,725＋22,5
        70＋3,313＋67,000＋3,134＋360,000＋420,000＋989,905＋80
        0,000＝3,332,056），洵屬有據，逾此部分為無理由。
  ㈣與有過失部分之計算：
  　⒈按損害之發生或擴大，被害人與有過失者，法院得減輕賠
      償金額或免除之，民法第217條第1項定有明文。此項規定
      之目的，在謀求加害人與被害人間之公平，故在裁判上法
      院得以職權減輕或免除之（最高法院85年台上字第1756號
      判例參照）。次按駕駛機車有過失致坐於後座之人被他人
      駕駛之車撞死者，後座之人係因藉駕駛人載送而擴大其活
      動範圍，駕駛人為之駕駛機車，應認係後座之人之使用人
      ，應類推適用民法第224條之規定而適用過失相抵之法則
      （最高法院74年台上字第1170號判例參照）。
  　⒉查被告與張東華就本件車禍事故之發生，分別應負7成、3
      成之肇事責任等情，已如上揭㈡所述。而黃美燕係張東華
      駕駛機車所附載之人，係藉張東華而擴大活動範圍，應認
      張東華為其使用人，揆諸上開說明，黃美燕應承擔其使用
      人即張東華之過失責任，是黃美燕就本件車禍事故亦應承
      擔3成之與有過失責任。
  　⒊綜上，本件過失相抵後減輕被告30%之賠償責任，則張東華
      得請求被告賠償之金額為792,102元〈計算式：1,131,574×
      (1-30%)＝792,102〉；黃美燕得請求被告賠償之金額為2,33
      2,439元〈計算式：3,332,056×(1-30%)＝2,332,439〉。
  ㈤原告已受領之強制汽車責任保險給付之扣除：
  　⒈按保險人依本法規定所為之保險給付，視為被保險人損害
      賠償金額之一部分；被保險人受賠償請求時，得扣除之，
      強制汽車責任保險法第32條定有明文。再按強制汽車責任
      保險法第32條規定，保險人依本法規定所為之保險給付，
      視為被保險人損害賠償金額之一部分，被保險人受賠償請
      求時，得扣除之。是被保險人受賠償請求時，得依上開規
      定，扣除請求權人已領取之保險給付，乃係損害賠償金額
      算定後之最終全額扣除。故在被害人與有過失之情形，應
      先適用民法第217條第1項規定算定賠償額後，始有依上開
      規定扣除保險給付之餘地（最高法院104年度台上字第174
      3號判決參照）。
  　⒉查張東華、黃美燕業已因本件車禍事故分別獲強制險理賠6
      8,159元、670,000元等情，已如前揭三、㈣、㈩所述，揆諸
      上揭說明，自應於張東華、黃美燕上揭經適用過失相抵法
      則計算之得請求被告賠償金額中扣除。是張東華、黃美燕
      分別得向被告請求之金額為723,943元（計算式：792,102
      －68,159＝723,943）、1,662,439元（計算式：2,332,439－
      670,000＝1,662,439）。
  ㈥按給付無確定期限者，債務人於債權人得請求給付時，經其
    催告而未為給付，自受催告時起，負遲延責任。其經債權人
    起訴而送達訴狀，與催告有同一之效力，民法第229條第2項
    定有明文。又遲延之債務，以支付金錢為標的者，債權人得
    請求依法定利率計算之遲延利息。但約定利率較高者，仍從
    其約定利率；而應付利息之債務，其利率未經約定，亦無法
    律可據者，週年利率為百分之5，亦為同法第233條第1項及
    第203條所明定。本件原告上揭請求，並未定有給付之期限
    ，且兩造均同意以108年9月18日為本件遲延利息之起算日，
    已如上揭三、所述。從而，原告請求自108年9月18日起至
    清償日止，按週年利率5%計算被告應賠償金額之遲延利息，
    自屬有據。
六、綜上所述，張東華、黃美燕本於侵權行為之法律關係，分別
    請求被告給付723,943元、1,662,439元，及均自108年9月18
    日起至清償日止，按週年利率5%計算之利息，洵屬正當，應
    予准許。至原告逾上開部分之請求，即屬無據，應予駁回。
七、本件原告勝訴部分，係依民事訴訟法第427條第1項適用簡易
    程序所為被告敗訴之判決，依同法第389條第1項第3款規定
    ，應依職權宣告假執行。並依同法第392條第2項規定，宣告
    被告預供擔保，得免為假執行。
八、本件事證已臻明確，兩造其餘攻擊防禦方法及舉證，核於判
    決結果不生影響，爰不一一論斷，附此敘明。
九、訴訟費用負擔之依據：民事訴訟法第79條、第85條第1項但
    書。
中　　華　　民　　國　　110 　年　　7 　　月　　16　　日
                  臺東簡易庭　法  官  李立青
以上正本係照原本作成。
如對本判決上訴，須於判決送達後20日內向本庭提出上訴狀。如
委任律師提起上訴者，應一併繳納上訴審裁判費。
中　　華　　民　　國　　110 　年　　7 　　月　　16　　日
                              書記官  劉雅文